【裁判字號】    97,附民,66
【裁判日期】    971017
【裁判案由】    損害賠償
【裁判全文】
臺灣高等法院高雄分院刑事附帶民事訴訟判決
原      告  乙○○
被      告  丙○○
                    （現羈押於臺灣高雄看守所）
被      告  甲○○
訴訟代理人  林石猛律師
            廖孟意律師
上列被告等因詐欺案件（本院97年度上易字第563號），經原告
提起附帶民事訴訟請求損害賠償，本院判決如下：
    主  文
被告丙○○、甲○○應連帶給付原告新臺幣肆拾參萬捌仟元，及
自民國九十七年七月十六日起至清償日止，按週年利率百分之五
計算之利息。
    事實及理由
一、原告起訴主張：被告丙○○、甲○○均明知金融機構之帳戶
    為個人交易往來之重要工具，亦可預見使用他人金融帳戶之
    目的在於隱藏其個人身分，並使交易對象無法追查至其本人
    ，仍有意提供他人金融帳戶以供作為詐欺取財之取款工具，
    而基於幫助他人詐欺取財之犯意，由被告丙○○自民國95年
    12月起，以於「小兵立大功」、「巨報」等報紙刊登收購帳
    戶廣告之方式，向有意出賣帳戶之人收購帳戶，並分別將該
    帳戶出售予訴外人王進杉、郭信宏，再轉賣予不詳真實姓名
    綽號「劉董」之成年男子，或直接將其收購之帳戶出售予「
    劉董」，由「劉董」將該帳戶交予「劉董」共犯詐欺罪之詐
    騙集團使用；被告被告甲○○則自96年4月19日起，與被告
    丙○○共同整理帳戶之交易對象、金錢往來等資料，並負責
    測試被告丙○○所購入之人頭帳戶是否有掛失或遭凍結、或
    為警示帳戶之情形。嗣被告2 人於取得知情之訴外人張英華
    設於臺灣土地銀行新市分行之帳號000-000-00000-0 號帳戶
    存摺及金融卡等物後，亦將之提供予詐騙集團使用，而該詐
    騙集團所屬成員，即於96年5 月24日致電原告，佯稱原告個
    人資料涉及詐欺及洗錢犯罪，原告所有之帳戶將遭凍結，為
    免財產受損失，須將帳戶中所有之新臺幣（下同）43萬8,00
    0 元轉入張英華前開帳戶中，原告因之陷入錯誤，乃依該詐
    騙集團所言行事，詎所匯入之款項，當日旋遭提領一空，原
    告始知受騙。核被告2 人所為，已構成共同侵權行為，依民
    法第184 條第1 項前段、第185 條之規定，自應就原告之損
    失負連帶損害賠償責任，爰本於侵權行為法律關係，請求連
    帶賠償如主文所示等語。並聲明：求為判決如主文所示。
二、被告丙○○陳稱：同意原告之請求。
三、被告甲○○抗辯稱：被告甲○○之行為與其他侵權行為人之
    行為，並無關聯性，自非造成原告損失之共同原因，從而，
    被告甲○○與其他侵權行為人間並無共同侵權可言等語。並
    聲明：求為判決駁回原告之訴。
四、按「附帶民事訴訟之判決，應以刑事訴訟判決所認定之事實
    為據。」刑事訴訟法第500 條前段定有明文。次按，「因故
    意或過失，不法侵害他人之權利者，負損害賠償責任。」、
    「數人共同不法侵害他人之權利者，連帶負損害賠償責任﹔
    不能知其中孰為加害人者，亦同。造意人及幫助人，視為共
    同行為人。」民法第184 條第1 項前段及第185 條亦分別定
    有明文。本件被告丙○○與「劉董」所屬之詐欺集團成員共
    犯詐欺取財罪，而被告甲○○則犯幫助詐欺取財罪，因而致
    原告損失43萬8,000 元等情，業經本院於渠2 人所犯之詐欺
    刑事案件，審認明確，並分別判處被告丙○○有期徒刑5 年
    ，被告甲○○有期徒刑2 年2 月在案，有本院97年度上易字
    第563 號刑事判決在卷可稽。本件被告2 人之行為既係造成
    原告受有財產損失之共同原因，已如前述，則揆諸前揭民法
    第184 條第1 項前段及第185 條之規定，原告就其財產上所
    受之損害，請求被告2 人負連帶賠償之責，自屬有據。從而
    ，原告本於侵權行為法律關係，請求被告2 人連帶賠償43萬
    8,000 元，及自97年7 月16日（即起訴狀繕本送達被告2 人
    之翌日）起至清償日止，按週年利率百分5 計算之利息，核
    屬正當，應予准許。
五、本件判決基礎已臻明確，兩造其餘主張、陳述及所提證據，
    核與判決結果無影響，毋庸再予逐一審酌論述，附此敘明。
據上論結，本件原告之訴為有理由，依刑事訴訟法第502條第2項
，判決如主文。
中    華    民    國    97    年    10    月    17    日
                  刑事第七庭    審判長法  官 莊飛宗
                                      法  官 陳明富
                                      法  官 孫啟強
以上正本證明與原本無異。
不得上訴。
中    華    民    國    97    年    10    月    17    日
                                      書記官 黃富美


司法院資訊處製作；財團法人民間司法改革基金會備份。
